最高法院刑事判決
111年度台上字第4853號
上  訴  人  郭盛耀                     
選任辯護人  張藝騰律師
上列上訴人因違反毒品危害防制條例案件，不服臺灣高等法院中
華民國111年7月7日第二審判決（111年度上訴字第1286號，起訴
案號：臺灣新北地方檢察署110年度偵字第5799號），提起上訴
，本院判決如下：
    主  文
上訴駁回。
    理  由
按刑事訴訟法第377條規定，上訴於第三審法院，非以判決違背
  法令為理由，不得為之。是提起第三審上訴，應以原判決違背
  法令為理由，係屬法定要件。如果上訴理由書狀並未依據卷內
  訴訟資料，具體指摘原判決不適用何種法則或如何適用不當，
  或所指摘原判決違法情事，顯與法律規定得為第三審上訴理由
  之違法情形，不相適合時，均應認其上訴為違背法律上之程式
  ，予以駁回。
民國110年6月18日修正施行之刑事訴訟法第348條規定：「上訴
  得對於判決之一部為之。對於判決之一部上訴者，其有關係之
  部分，視為亦已上訴。但有關係之部分為無罪、免訴或不受理
  者，不在此限。上訴得明示僅就判決之刑、沒收或保安處分一
  部為之」。同日修正施行之刑事訴訟法施行法第7條之13規定
  ：「中華民國110年5月31日修正通過之刑事訴訟法施行前，已
  繫屬於各級法院之案件，於施行後仍適用修正前刑事訴訟法第
  348條規定；已終結或已繫屬於各級法院而未終結之案件，於
  施行後提起再審或非常上訴者，亦同」。本案係於上述規定修
  正施行後之111年4月7日始繫屬於原審法院，上訴之效力及範
  圍應依修正後第348條規定。原審以上訴人郭盛耀上訴明示僅
  就第一審判決量刑部分提起上訴，因認上訴人對於本案犯罪事
  實、所犯法條及沒收等部分之認定，均沒有爭執，而僅以第一
  審判決量刑妥適與否為審理範圍，乃逕援引第一審判決所載之
  事實、證據及理由，並維持第一審就上訴人所犯販賣混合第三
  級、第四級二種以上毒品未遂罪所處之刑之諭知，駁回上訴人
  在第二審的上訴，已詳敘其所憑之證據及認定之理由。
刑之量定，屬為裁判之法院裁量之職權，如其量刑已以行為人
  之責任為基礎，並斟酌刑法第57條各款所列情狀，在法定刑度
  內，酌量科刑，而無違反公平、比例及罪刑相當原則，致明顯
  輕重失衡情形，自不得指為違法。原判決審酌第一審對於上訴
  人上開犯行，已說明依刑法第25條第2項與毒品危害防制條例
  第17條第2項規定遞減其刑，復詳敘其量刑係以上訴人之責任
  為基礎，審酌刑法第57條各款所列情狀，說明如何量刑，為無
  不當，因而維持第一審所量處之刑等旨甚詳，核其所量之刑既
  在法定刑度範圍內，與罪刑相當原則亦無相悖，難認有濫用其
  裁量權限之違法情形。至縱原判決量刑時未審酌上訴人於原審
  提出之在職證明暨投保資料，而有瑕疵。惟生活狀況僅為原審
  量刑審酌因素之一，難認對其科刑輕重有何重要或具體之影響
  。參以上訴人上開犯行，其法定刑，應依毒品危害防制條例第
  9條第3項之規定，適用同條例第4條第3項規定之法定刑（7年
  以上有期徒刑，得併科新臺幣1,000萬元以下罰金），並加重
  其刑至2分之1。而原判決量處上訴人有期徒刑2年4月，與依前
  開減刑規定遞減後之處斷刑相較，亦屬輕度量刑。是上開瑕疵
  顯未影響原審刑之量定，對判決結果不生影響。上訴意旨此部
  分指摘，尚難憑為上訴第三審之適法理由。又是否適用刑法第
  59條規定酌減其刑，乃實體法上賦予法院得為自由裁量之事項
  ；且刑法第59條之酌量減輕其刑，必於犯罪之情狀，在客觀上
  足以引起一般同情，認為即予宣告法定最低度刑期，猶嫌過重
  者，始有其適用。原判決已說明何以不依刑法第59條規定酌減
  之理由甚詳。經核尚無不合。至他案之量刑酌減與否，因個案
  情節不同，自難以比附援引。再者，受2年以下有期徒刑、拘
  役或罰金之宣告，為緩刑宣告之前提要件，此觀刑法第74條第
  1項規定至明。則原判決以上訴人不符合得宣告緩刑之法定要
  件，而未諭知緩刑，自無違法可指。上訴意旨漫指應參酌他案
  判決，適用刑法第59條規定酌減其刑，並暫緩執行云云，亦與
  法律規定得為第三審上訴理由之違法情形，不相適合。綜上，
  應認本件上訴不合法律上之程式，予以駁回。
據上論結，應依刑事訴訟法第395條前段，判決如主文。
中　　華　　民　　國　　111 　年　　11　　月　　10　　日
                  刑事第三庭審判長法　官  徐  昌  錦
                                  法　官  林  恆  吉
                                  法　官  林  海  祥
                                  法　官  侯  廷  昌
                                  法　官  江  翠  萍
本件正本證明與原本無異
                                  書記官
中　　華　　民　　國　　111 　年　　11　　月　　15　　日